臺灣新竹地方法院刑事判決　　　　　　　　94年度易字第21號
公　訴　人　臺灣新竹地方法院檢察署檢察官
被　　　告　乙○○　男　37歲.
上列被告因竊盜案件，經檢察官提起公訴（93年度偵字第3873號
），本院合議庭裁定進行簡式審理程序並判決如下：
    主  文
乙○○連續攜帶兇器竊盜，累犯，處有期徒刑拾月。扣案之一字
型起子壹支沒收。
    事  實
一、乙○○前有違反藥事法、麻醉藥品管理條例等前科，最近一
    次於民國88年間因施用第一、二級毒品案件，經本院於88
    年10月19日以88年度訴字第353號判決分別判處有期徒刑9月
    、5月，應執行有期徒刑1年2月確定，於91年2月17日縮短刑
    期執行完畢；復於93年間因違反毒品危害防制條例及贓物案
    件，經本院分別以92年度訴字第520號判決判處有期徒刑1年
    4月、以93年度易字第153號判決判處有期徒刑5月確定，目
    前仍在執行中。
二、詎乙○○仍不知悔改，另基於意圖為自己不法所有之概括犯
    意，攜帶其所有、客觀上足以危害人生命、身體可供兇器使
    用之一字型起子一支，連續於：
（一）93年7月18日凌晨1時許，在新竹縣新豐鄉○○村○○鄰○○
      路○段200巷22弄2號旁，持上開具危險性可供兇器使用之
      一字型起子，撬開甲○○所有、停放在該處之車牌號碼為
      JU－9416號自用小客車駕駛座旁車門鎖並進入車內，再以
      上開一字型起子撬開方向盤鎖後，竊得該車輛（價值新台
      幣《下同》30,000元，已發還甲○○，毀損部分未據告訴
      ）。
（二）93年7月18日凌晨1時5分許，在新竹縣新豐鄉○○街上某
      空地停車場內，見車牌號碼為PK－0992號自用小客車停放
      在該處，竟持上開具危險性可供兇器使用之一字型起子，
      撬開前開車輛之車門鎖後進入車內，竊得丙○○所有置於
      車輛後座之手提袋一個（內有郵政存簿儲金簿一本及名片
      五十張，已發還丙○○，毀損部分未據告訴）。
（三）93年7月18日上午5時許，在新竹縣竹北市○地里○○路○
      段355巷28號前，見丁○○所有、車牌號碼為HK－719號營
      業用大貨車停放在該處且車門未上鎖，乃打開車門進入車
      內，竊取丁○○所有置於駕駛座旁之硬幣共計110元，適
      因丁○○聽聞開啟車門聲音出外查看，乙○○見狀拔腿即
      跑，丁○○因此大呼抓賊，嗣乙○○於同日上午5時15分
      許，在新竹縣竹北市○地里○地街572巷口，遭丁○○及
      鄰居歐執柄、戴水圳合力逮捕經報警處理後，當場在乙○○身上起出零錢硬幣110元、上述丙○○所有之郵政存簿
      儲金簿一本及名片五十張、以及乙○○所有、供作案用之
      一字型起子一支。
三、案經新竹縣警察局竹北分局報請臺灣新竹地方法院檢察署檢
    察官偵查起訴。
    理  由
一、本件被告乙○○所犯加重竊盜罪，均非死刑、無期徒刑、最
    輕本刑為3年以上有期徒刑之罪，或高等法院管轄第一審之
    案件，被告於本院準備程序進行中，就被訴事實為有罪之陳
    述，經本院認合於新修正刑事訴訟法第273條之1第1項之規
    定，裁定進行簡式審判程序，合先敘明。
二、右揭事實，業據被告乙○○於本院準備程序、簡式審理程序
    時坦承不諱，核與被害人甲○○、丙○○、丁○○分別於警
    詢、偵查中指述失竊情節相符，並有一字型起子一支扣案及
    上開被害人所出具之贓證物品認領保管收據三紙、查獲及上
    開扣案物照片五紙在卷足憑，核被告之自白應認與事實相符
    ，被告犯行堪予認定，應依法論科。
三、按攜帶兇器竊盜，祇須行竊時攜帶具有危險性之兇器為已足
    ，並不以攜帶之初有行兇之意圖為必要；又無論上訴人等主
    觀上是否旨在行兇抑僅便利行竊，然在客觀上顯具有行兇之
    危險性，自屬兇器之一種，其攜帶而犯竊盜罪，應成立刑法
    第321條第1項第3款之攜帶兇器竊盜罪；最高法院分別著有
    62年度台上字第2489號及70年度台上字第1613號判例可資參
    照。經查，被告持以竊取被害人甲○○、丙○○所有之上述
    財物，及於竊取被害人丁○○所有之上述財物時，所攜帶之
    一字型起子一支，係鐵製品，質地堅硬，在客觀上顯具有行
    兇之危險性，依照前揭判例之意旨，堪認應屬刑法第321條
    第1項第3款之「兇器」無訛，故核被告所為，係犯刑法第
    321條第1項第3款之攜帶兇器竊盜罪。被告先後三次竊盜犯
    行，時間緊接，所犯基本構成要件相同，顯係基於概括犯意
    為之，為連續犯，應依刑法第56條之規定，論以一罪，並加
    重其刑。起訴意旨認被告事實二（三）所為係犯刑法第320
    條第1項之竊盜罪，似有誤會，惟起訴之基本事實既屬同一
    ，爰依法變更起訴法條為刑法第321條第1項第3款之攜帶兇
    器竊盜罪，附此敘明。又查被告於88年間因施用第一、二級
    毒品案件，經本院於88年10月19日以88年度訴字第353號判
    決分別判處有期徒刑9月、5月，應執行有期徒刑1年2月確定
    ，於91年2月17日縮短刑期執行完畢等情，有臺灣高等法院
    被告全國前案紀錄表一件在卷足參，其於受有期徒刑執行完
    畢後5年內，再犯本件有期徒刑以上刑之罪，為累犯，應依
    法加重其刑，並遞加重之。爰審酌被告素行不佳，不思上進
    ，竟起意不勞而獲竊取他人財物，造成他人財產權受有損害
    ，及行竊次數、竊得財物之價值，並其犯罪之動機、目的、
    手段及犯罪後於偵查中雖否認犯行，且辯稱遭員警刑求，然
    其於本院已坦認犯行，態度良好等一切情狀，量處如主文所
    示之刑。起訴意旨雖以被告否認犯行、編詞虛構遭員警毆打
    、耗費司法資源等語，對被告具體求處有期徒刑2年6月，固
    非無見，惟本院審酌上述理由，認此所為求處刑度，猶嫌過
    重。至扣案之一字型起子一支，為被告所有，並供被告犯罪
    所用之物，業據被告供承在卷，爰依法宣告沒收之。
據上論斷，應依刑事訴訟法第273條之1第1項、第299條第1項前
段、第300條，刑法第56條、第321條第1項第3款、第47條、第38
條第1項第2款，判決如主文。
本院經檢察官宋重和到庭執行職務。
中　　華　　民　　國　　94　　年　　2 　　月　　18　　日
                  刑事第六庭    法　官　 魏瑞紅
以上正本證明與原本無異。
如不服本判決，應於送達後10日內向本院提出上訴狀。
中　　華　　民　　國　　94　　年　　2 　　月　　22　　日
                                書記官   陳凰榆
附錄論罪科刑法條：
中華民國刑法第321條
犯竊盜罪而有左列情形之一者，處6月以上、5年以下有期徒刑：
三  攜帶兇器而犯之者。
